# 消费卡收入的确认（求教陈版主）

提问人：gracedx 时间：2013-03-06 16:12:30
背景：拟一客户，先卖洗车卡、美容卡等（次卡或年卡），后续提供洗车、汽车美容服务等，卡上注明服务提供日截止于发卡当年年底。当然，对于年底时，尚未消费金额，可能会续卡，或作为赠送服务，客户在来年可以继续消费。 我个人观点：既然发卡条件已经写明，该卡将于年底失效，是否该客户可以将售卡收入（含年底尚未消费余额）于卖卡当年，100%确认收入。而不管来年续卡或赠卡（对于未消费余额）。

回答人：chenyiwei
个人理解，既然“对于年底时，尚未消费金额，可能会续卡，或作为赠送服务，客户在来年可以继续消费”，那就要考虑此时尚未使用的余额是否仍然构成企业的一项现时义务，包括：相关法律法规和发卡的章程条款中有无强制性将余额延期的规定；或者虽然法律法规和发卡章程无此规定，但以往是否经常进行延期操作，使得持卡人形成了合理预期认为最终将会获得延期（推定义务）等。如果现时义务仍存在，则不能转销相应的负债，相应地也就不能在到期日前全额确认收入。总之这还是取决于对最终事项结果的估计和判断。

提问人：很白很白 时间：2013-03-07 08:28:29
可以根据历史经验判断作废的比例.

回答人：chenyiwei
感谢补充。